---
title: "AS_binary_classification"
author: "Lorenzo Testa"
date: "3/15/2022"
output: html_document
---

```{r setup, include=FALSE}
knitr::opts_chunk$set(echo = TRUE)
```

Questo notebook è liberamente ispirato a James, Witten, Hastie, Tibshirani (2013), "An Introduction to Statistical Learning", Springer. Altri riferimenti per i contenuti visti a lezione: Wasserman (2004), "All of Statistics: A Concise Course in Statistical Inference", Springer; Dobson, Barnett (2008), "An Introduction to Generalized Linear Models", CHAPMAN & HALL/CRC

# Dati

```{r}
library(ISLR)
data <- Smarket
names(data)
dim(data)
summary(data)
```

Questo data set contiene i ritorni percentuali dell'indice S&P 500 nell'arco di 1250 giorni, dall'inizio del 2001 alla fine del 2005. Per ogni data, abbiamo i ritorni percentuali di ciascuno dei cinque giorni di trading precedenti, il numero di shares scambiate nel giorno precedente in miliardi, il ritorno percentuale odierno, la direzione del mercato odierna.

Proviamo a ottenere le correlazioni.
```{r}
cor(data[,-9])
```

Chiaramente abbiamo una correlazione molto bassa tra ritorni attuali e ritorni precedenti... Vediamo di plottare il volume, che sembra essere l'unica variabile correlata con gli anni. 
```{r}
par(mfrow=c(1,2))
plot(data$Volume)
plot(data$Year, data$Volume)
par(mfrow=c(1,1))
```

## Regressione logistica
Soliti comandi. Interessantela funzione `glm()`.
```{r}
glm_fit <- glm(Direction~.-Today-Year, data=data, family=binomial)
summary(glm_fit)
```

Proviamo ad ottenere le probabilità predette:
```{r}
glm_probs <- predict(glm_fit, type='response')
```

E creiamo una confusion matrix con threshold a 0.5:
```{r}
predictions<-rep('Down', 1250)
predictions[glm_probs>0.5]<-'Up'
table(predictions, data$Direction)
mean(predictions==data$Direction)
```
Questo `mean()` ci racconta quanto accurato è il nostro modello di classificazione sul training set. Tuttavia, come sappiamo, l'errore sul training set è una stima overottimista dell'errore effettuato su un test set. Di conseguenza, proviamo a effettuare una stima hold out. 

```{r}
train=data[data$Year<2005,]
test=data[data$Year==2005,]
glm_fit_train <- glm(Direction~.-Year-Today, data=train, family=binomial)
glm_probs_test <- predict(glm_fit_train, test, type='response')
predictions<-rep('Down', dim(test)[1])
predictions[glm_probs_test>0.5]<-'Up'
table(predictions, test$Direction)
mean(predictions==test$Direction)
```

Cambiamo thresholds... Usando una ROC curve!
```{r}
#install.packages('pROC')
library(pROC)
test_roc = roc(test$Direction ~ glm_probs_test, plot = TRUE, print.auc = TRUE)
```



