---
title: "AS -- Linear model for regression"
author: "Lorenzo Testa"
date: "3/10/2022"
output: html_document
---

```{r setup, include=FALSE}
knitr::opts_chunk$set(echo = TRUE)
```

Questo notebook è liberamente ispirato a James, Witten, Hastie, Tibshirani (2013), "An Introduction to Statistical Learning", Springer. 

## R Markdown
Questo è un documento R Markdown. Markdown è un modo semplice per creare documenti formattati ed esportarli in formato HTML, PDF, MS Word. Per ulteriori dettagli su come usare R Markdown (ad esempio per l'esame del corso) guarda  <http://rmarkdown.rstudio.com>.

Quando clicchi sul bottone **Knit**, un documento viene generato, includendo sia il contenuto sia l'output di ciascun blocco di codice R inserito nel documento. Un blocco ("chunk") di codice R è come il seguente:

```{r chunk}
print('Questo è un R chunk')
```

## Librerie
La funzione `library()` è usata per caricare librerie, ossia gruppi di funzioni e data sets che non sono inclusi nella distribuzione di base di R. Qui, noi carichiamo MASS, che contiene il data set che ci serve per imparare i comandi di base. 

```{r}
library(MASS)
```

Nel caso in cui si voglia utilizzare una libreria che non è installata in locale, la si può scaricare con il comando `install.packages("name of library")`.

## Regressione lineare semplice (Simple linear regression)

Salviamo il data set Boston, contenuto in MASS, in una variabile chiamata data. Boston contiene il valore di case nei quartieri attorno a Boston. Noi proveremo a predire il valore mediano delle case (medv) usando i predittori nel data set. 
```{r}
data <- Boston
head(data)
```
Proviamo a vedere il nome delle variabili:
```{r}
names(data)
```

E le dimensioni del data set:
```{r}
dim(data)
```

Proviamo ad avere una prima idea sulla distribuzione di una variabile a piacere:
```{r}
hist(data$medv)
```

Proviamo a regredire medv su lstat (percentuale di famiglie in uno stato socioeconomico basso)
```{r}
lm_fit<-lm(medv~lstat, data)
```

Vediamo ora il risultato della regressione!
```{r}
summary(lm_fit)
```

Se vogliamo i coefficienti stimati
```{r}
coef(lm_fit)
```

Se vogliamo i loro intervalli di confidenza
```{r}
confint(lm_fit)
```

Facciamo un plot!
```{r}
plot(data$lstat, data$medv)
abline(lm_fit, col='red')
```

E un plot su diagnostica
```{r}
par(mfrow=c(2,2))
plot(lm_fit)
```

In alternativa `residuals()` calcola residui e `rstudent()` calcola residui studentized. Con questi comandi possiamo replicare i plot precedenti. Ad esempio:
```{r}
par(mfrow=c(1,1))
plot(predict(lm_fit), residuals(lm_fit))
```

Sembra proprio che ci sia qualche evidenza di non linearità (perché?).

## Regressione lineare multipla (multiple linear regression)

Per fittare una regressione lineare multipla, il comando rimane lo stesso, ossia `lm()`. Proviamo quindi questo modello:
```{r}
lm_fit2 <- lm(medv~lstat+age, data)
summary(lm_fit2)
```

Oppure potremmo fittare un modello con tutti i regressori disponibili (e qui c'è uno shortcut, per non doverli scrivere tutti!)
```{r}
lm_fit_all <- lm(medv~., data)
summary(lm_fit_all)
```

### VIF

Proviamo a calcolare i VIF. Una funzione per farlo esiste già, ma è nel pacchetto car, che dobbiamo installare. Quindi:
```{r}
#install.packages('car')
library(car)
vif(lm_fit_all)
```

Tax ha un VIF non basso. Proviamo a toglierlo:
```{r}
lm_fit_all_but_tax <- lm(medv~.-tax, data)
summary(lm_fit_all_but_tax)
```

### Termini di interazione
Possiamo anche aggiungere termini di interazione direttamente dal comando `lm()`. La sintassi è la seguente:
```{r}
lm_fit_interaction <- lm(medv~lstat*age, data)
summary(lm_fit_interaction)
```

In principio si potrebbe usare anche `lm(medv~lstat+age+lstat:age, data)`, ma è ovviamente più lungo. 


### Trasformazioni non lineari dei predittori
Possiamo inserire trasformazioni non lineari dei predittori direttamente nel comando `lm()`, così (se vogliamo inserire il quadrato):
```{r}
lm_fit_non_linear_transformation <- lm(medv~lstat+I(lstat^2), data)
summary(lm_fit_non_linear_transformation)
```

Oppure possiamo utilizzare `poly()` all'interno del comando `lm()` per indicare di quale variabile e fino a che grado vogliamo inserire trasformazioni polinomiali. Potremmo ovviamente decidere di usare anche dei logaritmi, con `log()`. 

### Predittori qualitativi
Cambiamo data set per imparare a usare predittori qualitativi
```{r}
#install.packages('ISLR')
library(ISLR)
data <- Carseats
```

Proviamo a predire sales usando dei predittori qualitativi.
```{r}
lm_fit_qualitative <- lm(Sales~.+Income:Advertising+Price:Age, data)
summary(lm_fit_qualitative)

```


